Inventaris van het archief van de Nederlandse diplomatieke vertegenwoordiging in Oostenrijk, (1957) 1975-2013 (2014)
Nationaal Archief, Den Haag
Nederlandse diplomatieke vertegenwoordiging in Oostenrijk
BuZa / Ambassade Oostenrijk
oudste stuk - jongste stuk: 1957-2014
merendeel 1975-2013
Z302
542 inventarisnummers; 0,00 meter
Normale geschreven, getypte en gedrukte documenten. Bevat tevens foto's, tekeningen en digitale dragers.
Nationaal Archief, Den Haag
Nederlandse ambassade in Wenen, (1957) 1975-2013
Het archief bevat stukken ontvangen en opgemaakt door de Nederlandse ambassade in Oostenrijk te Wenen over de periode 1975-2013. Het betreft stukken over de organisatie en taken van de ambassade op het gebied van consulaire, economische, culturele en politieke zaken.
Archiefvorming
Geschiedenis van de archiefvormer
Algemeen Historisch kader
Bondskanselier Kreisky (1970-1982) zette Oostenrijk weer op de internationale politieke kaart. In 1986 werd de door zijn oorlogsverleden omstreden Kurt Waldheim bondspresident. Ondanks grote druk vanuit met name de Verenigde Staten en joodse organisaties om af te treden, bleef Waldheim aan tot 1992.
Na een referendum is Oostenrijk op 1 januari 1995 lid geworden van de Europese Unie. Op 8 april 1999 werd Jörg Haider, de zeer omstreden leider van de al even omstreden extreem-rechtse Vrijheidspartij (FPÖ), opnieuw gekozen tot gouverneur van Karinthië. Op 1 februari 2000 sloten de ÖVP en de FPÖ een regeerakkoord. Na de beëdiging op 4 februari kwamen buitenlandse sancties op gang. Zo beperkten de landen van de Europese Unie de bilaterale contacten met Oostenrijk tot een minimum. Op 28 februari stapte Haider op als partijleider van de FPÖ. Hij bleef echter het kanselierschap ambiëren.
De parlementsverkiezingen in november 2002 leverden een monsteroverwinning op voor de conservatieve christen-democraten van de Volkspartij (ÖVP). De partij van kanselier Wolfgang Schüssel behaalde 42,27% van de stemmen en daarmee de grootste verkiezingsoverwinning in Oostenrijk sinds 1945. De Vrijheidspartij FPÖ, de omstreden rechtse coalitiepartner van de ÖVP in de vorige regering, kreeg maar 10,16% van de stemmen. Dat is iets meer dan een derde van het percentage bij de verkiezingen van 1999. De sociaal-democratische SPÖ behaalde 36,9% van de stemmen en de Groenen 8,96%.
De socialist Heinz Fischer van de SPÖ werd in april 2004 de nieuwe president van Oostenrijk. Fischer versloeg zijn conservatieve uitdager en minister van Buitenlandse Zaken Benita Ferrero-Waldner. Fischer was het eerste socialistische staatshoofd in achttien jaar.
Het beleid van de vorige coalitie werd in grote lijnen voortgezet; de regering Schüssel II voerde een pakket van hervormingen uit dat het functioneren van de arbeids- en kapitaalmarkt zou moeten verbeteren. De regering zette zich in voor besparingen in het overheidsapparaat.
Bondskanselier is Alfred Gusenbauer sinds 2007 in een grote coalitie van sociaal democraten en conservatieven. De conservatieven stapten in juli 2008 uit de coalitie, waardoor vervroegde verkiezingen noodzakelijk waren. De sociaal democraten kwamen als grootste partij uit de verkiezingen, maar wel met een flink verlies. Extreem rechts haalde bijna 30% van de stemmen.
In oktober 2008 kwam Haider om het leven bij een auto-ongeluk. In december 2008 vormden de sociaal-democraten en de conservatieven een nieuwe coalitie. Begin 2009 werd Werner Faymann de leider van de sociaal democraten de nieuwe kanselier. In april 2010 werd Fischer herkozen als president. Tijdens de parlementsverkiezingen van 2013 bleef de regeringscoalitie aan de macht.
Betrekkingen Nederland - Oostenrijk
De betrekkingen tussen Nederland en Oostenrijk zijn goed. Beide landen zijn op veel gebieden gelijkgezind, bijvoorbeeld op financieel-economisch terrein. Nederland en Oostenrijk zijn belangrijke handels- en investeringspartners. Een aantal Nederlandse bedrijven behoort qua omzet tot de top-10 van buitenlandse bedrijven in het land.
Politieke betrekkingen
Nederland en Oostenrijk zijn binnen de EU in een groot aantal opzichten gelijkgezind, vooral op financieel-economisch terrein.
De Nederlandse minister van Buitenlandse Zaken bracht in 2012 een bezoek aan zijn Oostenrijkse ambtsgenoot. Ze spraken elkaar over de problemen in het Midden-Oosten, de bescherming van religieuze minderheden en internetvrijheid.
Nederland wordt in Oostenrijk diplomatiek en consulair vertegenwoordigd door de ambassade in Wenen. In Wenen bevinden zich ook de Nederlandse Permanente Vertegenwoordigingen bij de Organisatie voor Veiligheid en Samenwerking in Europa (OVSE) en bij de Verenigde Naties (VN). De kantoren van deze Permanente Vertegenwoordigingen bevinden zich in het ambassadegebouw in Wenen. Nederland heeft daarnaast honorair consuls in Linz, Salzburg, Graz, Innsbruck en Bludenz.
Economische betrekkingen
Oostenrijk en Nederland zijn belangrijke handels- en investeringspartners.
Zo’n 20 grote Nederlandse bedrijven hebben een eigen vestiging in Oostenrijk. Het gaat daarbij om bedrijven in chemie, consumentengoederen, voedingsmiddelen en energie. Een aantal van deze bedrijven behoort qua omzet tot de top-10 van buitenlandse bedrijven in het land. Een aantal Nederlandse bedrijven heeft in Oostenrijk een regionaal hoofdkantoor, vanwege de toegang tot de markten in Midden- en Oost-Europa. In Nederland zijn ongeveer 90 Oostenrijkse bedrijven gevestigd.
Nederland is voor Oostenrijk de 8e leverancier. Nederland exporteert naar Oostenrijk vooral veel agrarische producten (groente en fruit), voedingsmiddelen, chemische en farmaceutische producten, machines (kantoormachines, pompen) en vervoermiddelen. Nederland importeert vooral voedingsmiddelen (vlees en graanproducten), chemische producten en medicijnen, fabricaten (papier, ijzer, aluminium), machines (motoren, elektrische apparaten) en muziekinstrumenten.
Jaarlijks bezoeken bijna 2 miljoen Nederlandse toeristen Oostenrijk en daarmee is Nederland een van de grootste buitenlandse inkomstenbronnen voor Oostenrijk, dat het vooral van het toerisme moet hebben.
Op het gebied van handelsbevordering werkt de Nederlandse ambassade nauw samen met de Nederlands-Oostenrijkse Kamer van Koophandel. Met enige regelmaat worden promotionele activiteiten georganiseerd.
Betrekkingen op het gebied van cultuur en onderwijs
Nederland onderhoudt nauwe banden met Oostenrijk op het gebied van cultuur. Nederlandse kunst wordt in Oostenrijk zowel kwalitatief als kwantitatief goed gepresenteerd. Het gaat daarbij bijvoorbeeld om film, literatuur, beeldende kunst, dans en theater, muziek, mode, design en architectuur. Dit gebeurt met hulp van het Nederlandse Mondriaan Fonds, een fonds voor beeldende kunst en cultureel erfgoed.
In enkele bondsstaten bestaan verenigingen van Nederlanders, waarvan die in Wenen de grootste is.
De Universiteit van Wenen beschikt over een leerstoel neerlandistiek.
Nederlandse ambassade in Wenen
In deze inventaris zijn de archiefbescheiden opgenomen van de Nederlandse ambassade in Oostenrijk te Wenen over de periode 1975-2013.
De Nederlands ambassade in Wenen was tot 2000 tevens verantwoordelijk voor de Nederlandse belangen in Slovenië.
Naast de ambassade te Wenen waren of zijn er vanaf 1975 nog een aantal honoraire consulaten in Oostenrijk gevestigd:
Innsbruck, consulaat (1947-heden)
Salzburg, consulaat (1947-heden)
Graz, consulaat (1976-heden)
Bludenz, consulaat (1968 - heden)
Klagenfurt, consulaat (1975-2010)
Linz, consulaat (1977 - heden)
De namen van de chefs de poste van de ambassade in Oostenrijk staan hieronder opgenoemd. Achter de naam van elke chef de poste staat vermeld tot en met welk jaar deze de functie bekleedde.
Bot, Th.H. (1973-1976)
Boer, W.P.L.G., de (1976-1980)
Barneveld Kooy, G.W. van (1980-1984)
Gorkom, L.H.J. Baptist van (1984-1990)
Plug, C.H.A. (1990-1994) accreditatie: Slovenië
Ebbenhorst Tengbergen, J.Th.H.C. van (1990-1994) accreditatie: Slovenië
Ramaker, J. (1999-2004) accreditatie: Slovenië (tot 2000)
Visser, J.J. de (2004-2007)
Hamer, A.C.M. (2008-2012)
Wulfften Pathe, P.P. van (2012-)
Hieronder volgt een algemene beschrijving over de Nederlandse vertegenwoordigingen in het buitenland.
Taken ambassade
De werkzaamheden van de bilaterale posten kunnen verdeeld worden in politieke aangelegenheden, economische aangelegenheden, ontwikkelingssamenwerking, pers- en culturele aangelegenheden, consulaire aangelegenheden en algemene zaken. Hieronder volgt een weergave van de taken:
Politieke Zaken (PZ):
het volgen van de binnenlandse en buitenlandse politieke ontwikkelingen in het land van accreditatie; het rapporteren aan de Nederlandse regering omtrent de voor Nederland relevante ontwikkelingen, opdat die bij het formuleren van haar beleid daar rekening mee kan houden
het uitdragen van het Nederlandse politieke beleid
het behartigen van de belangen van andere landen; dit omvat de behartiging van de politieke belangen van Luxemburg.
Economische Zaken (EZ):
De economische werkzaamheden kunnen worden onderscheiden in macro-, meso- en micro-economische.
Macro-economisch:
het opstellen van algemene economische rapportages over macro-economische ontwikkelingen in het land van accreditatie, overheidsmaatregelen, monetaire kwesties, energievoorziening, milieuhygiëne, lucht- en scheepvaartaangelegenheden
het vergaren van handelspolitieke informatie en het leveren van inspanningen, met name daar waar de handel op beperkende maatregelen stuit
het toezenden van economisch-statistisch materiaal
het verstrekken van inlichtingen aan de overheid en het bedrijfsleven van het land van vestiging over economische ontwikkelingen en mogelijkheden tot economische samenwerking met Nederland
het uitdragen van het Nederlandse beleid op economisch terrein.
Meso-economisch:
het berichten over afzetmogelijkheden, ontwikkelingen in het bedrijfsleven, fusies, buitenlandse investeringen, concurrentie van derde landen
het geven van voorlichting over Nederlandse leveringsmogelijkheden van goederen en diensten
het doen van meldingen over ontwikkelingsprojecten en overheidsaanbestedingen
het aantrekken van industriële projecten voor Nederland door middel van voorlichting, bemiddeling, etc.
het berichten over economische missies die West-Europa bezoeken en hulp aan Nederlandse missies in het ambtsgebied
het berichten over beurzen en tentoonstellingen in het land van vestiging en hulp bij Nederlandse deelname aan beurzen.
Micro-economisch: Het ondersteunen en begeleiden van Nederlandse exporteurs in de vorm van:
handelsbemiddeling
voorlichting aan Nederlandse zakenlieden en introducties bij overheid en bedrijfsleven
bemiddeling bij handelsgeschillen.
Ontwikkelingssamenwerking (OS):
De werkzaamheden in het kader van ontwikkelingssamenwerking houden in:
het analyseren van het ontwikkelingsbeleid van het betrokken land
het nagaan van de plaats die Nederland in de samenwerking op dit gebied zou kunnen innemen
het vaststellen van doelgroepen waarop het samenwerkingsbeleid gericht kan zijn
het adviseren omtrent de aanvaardbaarheid en uitvoerbaarheid van individuele projecten
het voorbereiden, uitvoeren en evalueren van Kleine Ambassade Projecten (KAP)
het toezicht houden op en berichten over de voortgang van projecten
het begeleiden van uit te zenden deskundigen, huisvesting, financiering, hulp bij import van goederen
het bemiddelen bij de invoer van materieel voor hulpprojecten
het behandelen van financiële aspecten.
Consulaire Zaken (CZ):
Ten behoeve van Nederlanders:
Het zorg dragen voor de Nederlandse kolonie en Nederlandse toeristen in het buitenland. De meest voorkomende werkzaamheden hiervoor zijn:
het verstrekken, verlengen en wijzigen van reisdocumenten voor Nederlanders, alsmede diplomatieke, consulaire en dienstpaspoorten
het opmaken van legalisaties
het verstrekken van juridische adviezen
het leveren van bijstand bij het opstellen van notariële akten
het opmaken van akten van huwelijkstoestemming
het in bewaring nemen van holografische en geheime testamenten
het opmaken van volmachten
het registreren van opgemaakte akten in een repertorium
het opmaken van akten van de burgerlijke stand
het regelen van dienstplichtzaken
het zorgen voor repatriëring
het overbrengen van gerechtelijke stukken, het bijstaan van rogatoire commissies, het opmaken van legalisaties en het verrichten van andere juridische handelingen.
Ten behoeve van buitenlanders:
het verlenen van visa voor bezoeken aan Nederland korter dan drie maanden of het verstrekken van een ‘machtiging voorlopig verblijf’ bij een verblijf langer dan drie maanden
het doorzenden van asielverzoeken
het inlichten van buitenlandse autoriteiten over Nederland.
Pers- en culturele zaken (PCZ):
Het bevorderen en verbreiden van kennis van het leven en denken van het Nederlandse volk, zijn staatkundige, economische en sociale structuur, zijn cultuur en zijn historie, en over de beginselen en feitelijke gegevens die daarbij een rol spelen. De diplomatieke post heeft tot taak het ontwikkelen van activiteiten en het aankweken en onderhouden van relaties die de banden tussen beide landen kunnen verstevigen. Concreter betekent dit:
het medewerken aan de uitvoering van bilaterale afspraken en verdragen op cultureel en wetenschappelijk gebied
het deelnemen aan het internationale culturele verkeer
het profijt trekken uit multilaterale samenwerkingsvormen op dit gebied alsmede het uitdragen van Nederlandse standpunten
het onderhouden van contacten met de lokale pers teneinde publicaties over Nederland te stimuleren en waar nodig onjuiste voorlichting te corrigeren.
Algemene zaken (AZ)
De afdeling Algemene Zaken is belast met de ondersteunende, secundaire taken op een post, dat wil zeggen zaken met betrekking tot:
personeel
informatievoorziening, automatisering
organisatie
financieel beheer
archief
communicatie
huisvesting
vervoer.
Geschiedenis van het archiefbeheer
De archieven van de buitenlandse posten van het Ministerie van Buitenlandse Zaken (BZ) werden op de post zelf geordend en geselecteerd conform instructies, opgesteld door de centrale archiefafdeling op het departement en neergelegd in een archiefinstructiebundel. De archiefinstructiebundel heeft in de loop der jaren grotere en kleinere revisies ondergaan. De belangrijkste was de introductie van de archiefinstructiebundel 'Archiefzorg op de posten' in 1999. Deze archiefinstructie introduceerde een nieuwe primaire, hiërarchische ordening op trefwoord en verving de oude ordening op basis van de Archiefcode BZ, afgeleid van de Universele Decimale Code (UDC).
In 2014 is besloten om alle postenarchieven over de periode 1975-2013 te bewerken. Het zogenaamde archiefblok 'Postenarchieven' bestaat uit de volgende onderdelen:
Archiefbescheiden over de periode 1975-1984, code-archief
Archiefbescheiden over de periode 1985-1990, code-archief
Archiefbescheiden over de periode 1990-2013
Archiefbescheiden uit de periode voor 1975 zijn in een eerder stadium overgedragen aan het Nationaal Archief. Zie daarvoor 'Verwante archieven'.
De archiefbescheiden over de periode 1975-1984 zijn grotendeels rond 2005 overgebracht naar Nederland. Ook het archief over de periode 1985-1990 is later voor een belangrijk deel overgebracht naar Nederland. De archiefbescheiden over de periode vanaf 1990 zijn of worden voor aanvang van de archiefbewerking in zijn totaliteit overgebracht naar Nederland in het kader van actie 'Papier Hier'. Dit project is gericht op het afbouwen van de bestaande papieren archieven op departementen en posten. Met deze actie worden eveneens de nog niet naar Nederland overgebrachte dossiers uit de periode voor 1990 meegenomen.
De archieven zijn in beheer bij Doc-Direkt/Buitenlandse Zaken.
In 2015 is het archief van de Ambassade in Oostenrijk bewerkt door Doc-Direkt, locatie Winschoten.
De verwerving van het archief
Het archief is in 2018 door Ministerie van Buitenlandse Zaken overgebracht naar het Nationaal Archief, krachtens artikel 12 van de Archiefwet 1995
Inhoud en structuur van het archief
Inhoud
Het archief bevat stukken ontvangen en opgemaakt door de Nederlandse ambassade in Oostenrijk te Wenen over de periode 1975-2013.
Het betreft stukken over de organisatie en taken van de ambassade op het gebied van consulaire, economische, culturele en politieke zaken.
Het archief bevat onder andere stukken over:
oorlogsmisdadigers, o.a. Pieter Menten, Franz Hausberger
de moord op de gebroeders Moors uit Herten op 11 februari 1945
het Joodse oorlogsslachtoffer Alexander Katan
het voormalig concentratiekamp Mauthausen
de Mauerbach-collectie
de Nederlandse acteur en operettezanger Johan Heesters
de toetreding van Oostenrijk tot de Europese Unie
de tunnelbrand in Kaprun op 11 november 2000
bondspresident Kurt Waldheim
de Freiheitliche Partei Österreichs (FPÖ) en Jörg Haider
het Europees Kampioenschap voetbal 2008 in Oostenrijk en Zwitserland
de bezoeken van Nederlandse bewindslieden en leden van het Koninklijk Huis aan Oostenrijk
het ski-ongeluk van prins Johan Friso in Lech.
Selectie en vernietiging
De selectie heeft plaatsgevonden aan de hand van de volgende vastgestelde Basis Selectie Documenten (BSD's):
[015] Selectielijst voor de neerslag van de handelingen van de Minister van Buitenlandse Zaken en de onder hem ressorterende actoren op het beleidsterrein Rijksbegroting over de periode 1945–2000, 25 januari 2005/Nr. C/S/05/138 (Stcrt. 31 maart 2005, nr. 62)
[045] Selectielijst voor de neerslag van de handelingen van de Minister van Buitenlandse Zaken en de onder hem ressorterende actoren op het beleidsterrein Rijkshuisvesting over de periode vanaf 1945, 12 maart 2007/Nr. C/S&A/07/524 (Stcrt. 26 juli 2007, nr. 142)
[075] Selectielijst voor de neerslag van de handelingen van de Minister van Buitenlandse Zaken en de onder hem ressorterende actoren op het beleidsterrein Formatiebeleid, arbeidsmarktbeleid en personeelsontwikkeling en mobiliteit over de periode 1945–, 11 september 2007/Nr. C/S&A/07/2237 (Stcrt. 12 oktober 2007, nr. 198)
[077] Selectielijst voor de neerslag van de handelingen van de Minister van Buitenlandse Zaken en de onder hem ressorterende actoren op het beleidsterrein Personeelsinformatievoorziening en -administratie over de periode 1945–, 11 september 2007/C/S&A/07/2238 (Stcrt. 16 oktober 2007, nr. 200)
[103A] selectielijst voor de neerslag van de handelingen van de Minister van Buitenlandse Zaken en de onder hem ressorterende actoren op het beleidsterrein Buitenland over de periode 1945–1990, 18 december 2013 NA/2013/13.044 (Stcrt. 31 december 2013, nr. 36665)
[143] Selectielijst voor de neerslag van de handelingen van de Minister van Buitenlandse Zaken en de onder hem ressorterende actoren op het beleidsterrein Organisatie van de Rijksoverheid over de periode 1945–1999, 5 juli 2005/Nr. C/S&A/05/1197 (Stcrt. 16 december 2005, nr. 245 / pag. 25). Rekening houdend met de actualisatie in de Stcrt. 14 juni 2007, nr. 112 / p. 10.
[186] Selectielijst voor de neerslag van de handelingen van de Minister van Buitenlandse Zaken en de onder hem ressorterende actoren op het beleidsterrein Nederlands buitenlands beleid over de periode vanaf 1990’, 18 december 2013, NA/2013/12.299 (Stcrt. 31 december 2013, nr. 36667).
De archiefstukken die voor vernietiging in aanmerking kwamen, zijn na verkregen toestemming van het Ministerie van Buitenlandse Zaken, afgevoerd door Reisswolf Nederland BV en daar op de gebruikelijke wijze vernietigd.
Aanvullingen
Het is mogelijk dat in de toekomst alsnog dossiers worden nagezonden. Om die reden is het mogelijk dat er voor dit archief nog aanvullingen komen.
Ordening van het archief
Het archief is primair op rubriek geordend. De rubrieksindeling is gebaseerd op de in de archiefinstructiebundel 'Archiefzorg op de posten' van 1999 geïntroduceerde primaire, hiërarchische ordening met trefwoorden. Binnen de rubrieken zijn de dossiers zoveel mogelijk chronologisch geordend.
Dossiers oorspronkelijk geordend op basis van de Archiefcode BZ zijn, om een uniforme wijze van ordening te krijgen, overgezet naar de indeling op trefwoord. Dit was mogelijk, aangezien de overstap van een ordening op code naar die op trefwoord nagenoeg niets aan de bestaande dossiervorming veranderde. Daardoor was het mogelijk de oude code-ordening van een dossier om te zetten naar de nieuwe trefwoord-ordening.
Aanwijzingen voor de gebruiker
Openbaarheidsbeperkingen
NIET GEREGISTREERD.
Materiële beperkingen
Het archief kent geen beperkingen voor het raadplegen van stukken als gevolg van slechte materiële staat
Andere toegang
Voor dit archief is geen andere toegang beschikbaar
Aanvraaginstructie
Openbare archiefstukken kunnen online worden aangevraagd en gereserveerd. U kunt dit ook via de terminals in de studiezaal van het Nationaal Archief doen. Om te kunnen reserveren dient u de volgende stappen te volgen:
U maakt een profiel aan op www.gahetna.nl, en logt vervolgens in
Via de archiefinventaris (alleen de beschrijvingen met rode nummers) selecteert u het gewenste archiefstuk door op de knop 'Reserveren' te klikken
In het volgende scherm geeft u aan op welke dag u het archiefstuk wilt inzien
Indien u zich bevindt in de studiezaal en een tafelnummer heeft ontvangen kunt u dit nummer vermelden. Als u geen tafelnummer heeft kunt u tafelnummer 777 laten staan
Vervolgens bevestigt u uw reservering door deze te versturen.
Verwant materiaal
Bewaarplaats van originelen
Niet van toepassing
Beschikbaarheid van kopieën
Inventarisnummers van dit archief zijn niet in kopievorm beschikbaar
Afgescheiden archiefmateriaal
Niet van toepassing
Verwante archieven
Inventaris van het archief van het Nederlandse Gezantschap, later de Ambassade in Oostenrijk, 1955-1974, nummer archiefinventaris 2.05.235
Bijlagen
Geen bijlagen
Beschrijving van de series en archiefbestanddelen
- Algemene Zaken (AZ), A
  - Archief, A.01
    - Het uitvoeren van werkzaamheden in het kader van archiefinventarisatie, -beheer en -transport, 1960 - 1984; 1; omslag
    - Inventaris van het archief van de Nederlandse militaire missie en het Nederlands Gezantschap te Wenen 1946 - 1954, alsmede inventarislijsten van archief van het 4e blok 1975 - 1984, 1986; 2; omslag
    - Processen-verbaal en lijsten van archiefbescheiden die voor vernietiging in aanmerking komen, 1988 - 2013; 3-7; 4 pakken en 1 omslag
      - Archief van de ambassade Wenen 1988 - 2000, 3; omslag
      - Archief van de ambassade Wenen 2001 - 2005, 4; pak
      - Archief van de ambassade Wenen 2010 - 2013, 5; pak
      - Archief van de Permanente Vertegenwoordiging bij de Verenigde Naties (PVVN) in Wenen 2009 - 2013, 6; pak
      - Archief van de Permanente Vertegenwoordiging bij de Organisatie voor Veiligheid en Samenwerking in Europa (OVSE) in Wenen 2011 - 2013, 7; pak
    - Plan van aanpak, archiefplan, statusrapporten en processen-verbaal van vernietiging en overdracht van het archief, 2000 - 2007; 8; pak
    - Instructies en archiefplannen inzake de archiefzorg van de Permanente Vertegenwoordiging bij de Organisatie voor Veiligheid en Samenwerking in Europa (OVSE) te Wenen, 2008 - 2011; 9; pak
    - Instructies en archiefplannen inzake de archiefzorg op de ambassade, 2010 - 2012; 10; pak
    - Het ondersteunen van de archiefwerkzaamheden van de ambassade te Bratislava in Slowakije, 2011 - 2013; 11; pak
  - Automatisering, A.02
    - Invoering van het informatiesysteem Piramide ten behoeve van de financiële- en activiteitenadministratie, 2002 - 2008; 12-14; 3 pakken
      - 2002, 12; pak
      - 2002 - 2003, 13; pak
      - 2004 - 2008, 14; pak
  - Beveiliging, A.03
    - Uitvoering van het project Beveiliging Opwaarderen Kanselarij (BOK), 2000 - 2005; 15; pak
      Openbaarheid beperkt tot 01-01-2056
      Belang van de Staat of zijn bondgenoten
    - Beveiligingsplan, bedrijfshulpverleningsplan, ontruimingsplan, calamiteitenplan, alarmsystemen, veiligheid van het personeel en veiligheidsaudit, 2002 - 2011; 16; pak
      Openbaarheid beperkt tot 01-01-2087
      Bescherming persoonlijke levenssfeer
  - Bezoeken, A.04